臺灣高等法院刑事裁定　　　　　　　　 94年度毒抗字第437號
抗　告　人
即　被　告　甲○○
上列抗告人因違反毒品危害防制條例案件，不服臺灣士林地方法
院中華民國94年10月6日第一審所為裁定（94年度毒聲字第466號
），提起抗告，本院裁定如下：
    主  文
抗告駁回。
    理  由
一、聲請意旨略以：被告甲○○基於施用第一級毒品海洛因之概
    括犯意，自民國94年6 月底某日起至同年8 月9 日17時25分
    許為警逮補採尿前回溯24小時內之某時止，在其位於台北市
    士林區○○○街○ 段198 號2 樓住處，連續施用第一級毒品
    海洛因，嗣經警於同年8 月9 日14時許，在臺北市士林區○
    ○○路○ 段125 號前盤檢查獲之事實，業經被告自白不諱，
    並有第一級毒品海洛因l 包 (淨重0.3公克)扣案可稽，而被
    告為警查獲時所採集之尿液，經鑑驗呈鴉片類藥物陽性反應
    ，有台灣檢驗科技股份公司之濫用尿液檢驗報告在卷可證，
    被告連續施用第一級毒品犯行已堪認定。爰依毒品危害防制
    條例第20條第l項及觀察勒戒處分執行條例第3條第l項、第2
    項規定，聲請裁定將被告送勒戒處所觀察、勒戒。
二、原法院經核全案卷證，認被告於警詢及檢察官訊問時自白自
    94年6月底至查獲前2星期施用第一級毒品海洛因不諱，惟否
    認查獲前24小時內有施用海洛因，然查被告為警查獲後所採
    集之尿液，經送行政院衛生署認可之濫用藥物尿液檢驗機構
    即台灣檢驗科技股份有限公司以酵素免疫分析法初步檢驗結
    果，呈鴉片類陽性反應，再經該公司以氣相層析質譜儀分析
    法確認檢驗亦呈嗎啡陽性反應等情，有該公司94年 8月27日
    濫用藥物尿液檢驗報告 1份在卷可參，堪認被告於為警查獲
    採尿前數日應有施用海洛因，被告辯稱查獲前 2星期均未施
    用云云，應為避重就輕之詞，不足採信。此外扣案疑似海洛
    因毒品 1小包，經台北市政府警察局中正第一分局初步鑑驗
    ，確為海洛因等情，有偵辦毒品危害防制條例查獲毒品初步
    鑑驗報告書 1份在卷可參，是被告施用第一級毒品之犯行堪
    予認定，因依毒品危害防制條例第20條第 1項，觀察勒戒處
    分執行條例第3條第1項規定，裁定令入勒戒處所施以觀察勒
    戒，核無不合。
四、抗告意旨略以，抗告人只有在94年 6月因當時離婚，心裡情
    緒一時無法平衡，才沾染那次，之後絕無再沾染任何毒品云
    云，但查抗告人所辯不足採，原裁定已在理由內詳予指駁，
    抗告人仍執以指摘原裁定不當，自亦不足採，至其所稱其已
    離婚，有兩個小孩待其撫養等情，則與本案無涉，其抗告為
    無理由，自應予駁回。
據上論斷，應依刑事訴訟法第412條，裁定如主文。
中    華    民    國    94    年    11    月    23    日
                  刑事第二十三庭審判長法  官  尤豐彥
                                      法  官  趙功恆
                                      法  官  張明松
以上正本證明與原本無異。
不得再抗告
                                      書記官  洪秋帆
中    華    民    國    94    年    11    月    24    日
